【裁判字號】    92,訴,2254
【裁判日期】    921112
【裁判案由】    毒品危害防制條例
【裁判全文】
臺灣高雄地方法院刑事判決                        九十二年度訴字第二二五四號
    公  訴  人  臺灣高雄地方法院檢察署檢察官
    被      告  乙○○
    指定辯護人  本院公設辯護人  丙○○
右列被告因違反毒品危害防制條例案件，經檢察官提起公訴（九十二年度偵字第五五
七二號），本院判決如左：
    主  文
乙○○意圖販賣而持有第三級毒品，處有期徒刑壹年捌月，緩刑肆年，緩刑期內付保
護管束。
扣案之Ｋｅｔａｍｉｎｅ壹包（驗後毛重拾柒點壹公克），沒收銷燬之。
    事  實
一、乙○○於民國九十一年七、八月時，為供自己施用，而向不詳姓名年籍之成年人
    購入第三級毒品Ｋｅｔａｍｉｎｅ一包後（下稱Ｋ他命，驗後毛重十七點一公克
    ），於九十二年三月間另行起意意圖販賣而持有之，嗣於九十二年三月六日晚上
    八時許及另一次不詳時間，夥同其不知情之女友翁筱珊，攜帶上開第三級毒品Ｋ
    他命，至高雄縣岡山鎮○○○路六三號「岡慶賓館」李榮信所租用之五Ｏ二室，
    乙○○見李榮信之友蘇俊仁亦在場，乃出示其所持有之Ｋ他命，並詢問無施用意
    圖之李榮信、蘇俊仁是否欲購買或幫忙找買主，價格為新台幣（下同）一百五十
    元至二百五十元不等，惟遭李榮信、蘇俊仁拒絕，乙○○共為上開要求二次。嗣
    於九十二年三月八日十九時許，在上開賓館內，為警當場查獲李榮信、蘇俊仁及
    翁筱珊等人，並扣得房間內乙○○所遺留供其施用毒品海洛因之殘渣袋一個，並
    經警循線於同日十九時三十分許，在高雄縣岡山鎮○○○路五七號乙○○住處，
    查獲其所持有意圖供販賣用之第三級毒品Ｋ他命一包（驗後毛重十七點一公克）
    。
二、案經高雄縣政府警察局岡山分局報告台灣高雄地方法院檢察署檢察官偵查起訴。
    理  由
一、右揭被告乙○○確有意圖販賣而持有第三級毒品Ｋ他命之事實，業據被告於本院
    審理中坦白承認，核與證人李榮信、蘇俊仁及翁筱珊等人於警訊及偵查中證述之
    情節相符，復有扣案之第三級毒品Ｋ他命一包及殘渣袋一只在卷可資佐證，而該
    Ｋ他命一包經送驗確係第三級毒品Ｋ他命（驗後毛重十七點一公克），有高雄醫
    學大學附設中和紀念醫院檢驗報告一紙在卷可憑，且被告查獲當日所採集尿液經
    送驗係呈Ｋ他命陰性反應，此有高雄醫學大學附設中和紀念醫院濫用藥物尿液檢
    驗報告一紙在卷可憑，是被告查獲時持有該Ｋ他命毒品並非為供自己施用，而係
    意圖販賣而持有，應可認定。至於被告嗣後於言詞辯論庭時雖辯稱：伊僅有去上
    開岡慶賓館一次云云，惟查，被告確有向李榮信等人，詢問是否欲購買Ｋ他命或
    是否願意幫忙找買主，前後共計二次之事實，業據證人李榮信、蘇俊仁及翁筱珊
    等人於偵查中證述明確（見偵查卷第十二頁背面），而前述證人等應無同時故意
    誣陷被告之理，是被告嗣後空言否認，不足為採，其有於上揭時地，先後二次向
    證人李榮信等人洽詢購買Ｋ他命之事實，應可認定。綜上所述，被告之自白與事
    實相符，事證明確，其有右揭意圖販賣而持有第三級毒品Ｋ他命之犯行，應堪認
    定。
二、核被告所為，係犯毒品危害防制條例第五條第三項之意圖販賣而持有第三級毒品
    罪。按犯罪之情狀另有其特殊之原因與環境等，在客觀上足以引起一般同情，認
    為即予宣告法定低度刑期尤嫌過重者，可適用刑法第五十九條以犯罪情狀可憫恕
    ，酌量減輕其刑（最高法院四十五年台上字第一一六五號判例參照），又適用刑
    法第五十九條規定時，雖仍可審酌刑法第五十七條各款所列之事由，惟其程度應
    達於足以引起同情，確可憫恕者，方屬相當（最高法院八十八年度台上字第三八
    八號判決參照）。而本院審酌，被告犯罪後於本案審理中就前揭犯行已坦白承認
    ，可認被告已有悔意，且被告所持有Ｋ他命僅十七點一公克，數量不算太多，又
    被告並無刑事犯罪前科，有台灣高等法院被告全國前案紀錄表一紙在卷可查，素
    行尚佳，以被告上開情狀，若量處上揭罪名之法定最低刑有期徒刑三年，尚嫌過
    重，實屬情輕法重，犯罪情狀應可憫恕，本院爰依刑法第五十九條規定，減輕其
    刑。爰審酌被告不思以己力獲取所需，卻任意持有第三級毒品意圖販賣而得利，
    惟念及被告犯後坦承犯行，及所持有第三級毒品數量非多，犯罪情節、檢察官所
    求處刑度與其他一切情狀，量處如主文所示之刑，以資懲儆。查被告未曾受有期
    徒刑以上之刑之宣告，有上揭前科資料在卷可查，被告犯後已坦承犯行，可認有
    悔意，其經此起訴審判，當知所警惕，信無再犯之虞，本院認被告前所宣告之刑
    ，以暫不執行為適當，爰一併諭知緩刑四年，以啟自新。又被告年僅二十一歲即
    違犯本件犯行，足認其法律觀念淡薄，本院認被告於緩刑期內，應由觀護人以專
    業知識，輔導其品德，助其改過自新，爰併宣告於緩刑期內付保護管束。扣案之
    Ｋ他命一包，經送驗確係第三級毒品Ｋ他命（驗後毛重十七點一公克），有上揭
    檢驗報告一紙在卷可憑，且係被告意圖販賣而持有之第三級毒品，應依毒品危害
    防制條例第十八條第一項規定，宣告沒收銷燬之。
據上論斷，應依刑事訴訟法第二百九十九條第一項前段，毒品危害防制條例第五條第
三項、第十八條第一項前段，刑法第十一條、第五十九條、第七十四條第一款、第九
十三條第一項，判決如主文。
本案經檢察官甲○○到庭執行職務。
中       華       民       國     九十二    年    十一    月    十二    日
                                       臺灣高雄地方法院刑事第十五庭
                                                 審判長法  官  李淑惠
                                                       法  官  黃呈熹
                                                       法  官  呂憲雄
右正本證明與原本無異。
如不服本判決，應於判決送達後十日內，向本院提出上訴狀。
                                                     書記官    羅宗賢
中    華    民    國      九十二      年      十一 月      十三    日
附錄法條：
毒品危害防制條例第五條
意圖販賣而持有第一級毒品者，處無期徒刑或十年以上有期徒刑，得併科
新臺幣七百萬元以下罰金。
意圖販賣而持有第二級毒品者，處五年以上有期徒刑，得併科新臺幣五百
萬元以下罰金。
意圖販賣而持有第三級毒品者，處三年以上十年以下有期徒刑，得併科新
臺幣三百萬元以下罰金。
意圖販賣而持有第四級毒品或專供製造、施用毒品之器具者，處一年以上
七年以下有期徒刑，得併科新臺幣一百萬元以下罰金。


司法院資訊處製作；財團法人民間司法改革基金會備份。
